臺灣新北地方法院刑事判決
110年度金訴字第784號
公  訴  人  臺灣新北地方檢察署檢察官
被      告  陳晧宇



上列被告因詐欺等案件，經檢察官提起公訴（110年度偵字第187
11號、第19517號）及移送併辦（110年度偵字第41944號），本
院合議庭裁定改行簡式審判程序，判決如下：
    主  文
陳晧宇犯如附表主文欄所示之罪，各處如附表主文欄所示之宣告
刑。應執行有期徒刑壹年陸月。未扣案之犯罪所得新臺幣壹仟元
沒收，於全部或一部不能沒收或不宜執行沒收時，追徵其價額。
    事  實
一、陳晧宇自民國110年4月15日起，參與簡宗庭（所涉詐欺等案
    件，另由本院通緝）及真實姓名、年籍資料不詳，通訊軟體
    暱稱「王老吉」、「精彩」、「老象」（下稱「王老吉」、
    「精彩」、「老象」）等成年人所屬、三人以上以實施詐術
    為手段之詐欺集團（本案詐欺案件非屬其參與犯罪組織之首
    次犯行），並擔任負責收取詐欺集團所詐得之款項或金融帳
    戶金融卡，俗稱「車手」、「收簿手」之工作。其明知與詐
    欺集團成員間均以通訊軟體傳遞訊息，並收取人頭帳戶金融
    卡，大量提領詐欺款項，再以迂迴隱密方式轉移所提款項，
    製造資金在金融機構移動紀錄軌跡之斷點，以掩飾資金來源
    及去向，仍與「王老吉」、「精彩」、「老象」等所屬詐欺
    集團犯罪組織成員共同意圖為自己不法之所有，基於三人以
    上詐欺取財、掩飾及隱匿特定犯罪所得之來源及去向之洗錢
    犯意聯絡，先由「王老吉」指示陳晧宇110年4月15日下午某
    時，前往新北市板橋區板橋車站某置物櫃，收取中華郵政平
    和郵局帳號000-00000000000000號帳戶（下稱平和郵局帳戶
    ）、麟洛郵局帳號000-00000000000000號帳戶（下稱麟洛郵
    局帳戶）之金融卡，並於通訊軟體群組告知密碼，陳皓宇再
    於不詳時、地，將平和郵局帳戶之金融卡暨密碼交付與簡宗
    庭，自行保留麟洛郵局帳戶金融卡；該詐欺集團某不詳成員
    嗣另於不詳時、地，將台北富邦商業銀行帳號000-00000000
    000000號帳戶（下稱台北富邦帳戶）之金融卡暨密碼交付予
    陳晧宇（陳皓宇共持有麟洛郵局帳戶、台北富邦帳戶之金融
    卡）。
二、該詐欺集團不詳成員隨即於如附表所示之時間，以如附表所
    示之方式，對如附表所示之施能維、羅翔、呂俊毅、劉翰林
    行使詐術，致其等陷於錯誤，於如附表所示之時間，依指示
    匯款如附表所示之款項至附表所示之帳戶內，簡宗廷再依「
    王老吉」之指示而於附表編號1及編號2所示時間及地點、陳
    晧宇依「精彩」及「老象」指示而於附表編號3及編號4所示
    時間及地點，各提領如附表所示之詐得款項，再於不詳時、
    地，交付予不詳詐欺集團上游成員，陳皓宇並取得報酬新臺
    幣（下同）1,000元，以此方式詐欺牟利，並將犯罪所得以
    現金型態轉移，藉此製造金流之斷點，使偵查機關難以追查
    勾稽帳戶金流及贓款來源、去向。嗣經施能維等4人察覺受
    騙並報警處理，由警於110年5月11日18時50分許，在新北市
    ○○區○○路000號之恩主公醫院急診室前，拘提陳皓宇，並扣
    得其所有、非供本案所用之行動電話1支，始悉上情。　　
三、案經施能維、呂俊毅、劉翰林訴由新北市政府警察局三峽分
    局及板橋分局報告臺灣新北地方檢察署檢察官偵查起訴及移
    送併案審理。
    理  由
一、本案被告陳晧宇所犯係死刑、無期徒刑、最輕本刑為3年以
    上有期徒刑以外之罪，其於準備程序中就前揭被訴事實為有
    罪之陳述，經受命法官告知簡式審判程序之旨，並聽取公訴
    人、被告之意見後，本院合議庭認為適宜由受命法官獨任進
    行簡式審判程序，依刑事訴訟法第273條之1第1項規定，裁
    定由受命法官獨任進行簡式審判程序。是本案證據之調查，
    依刑事訴訟法第273條之2規定，不受同法第159條第1項、第
    161條之2、第161條之3、第163條之1及第164條至第170條所
    規定證據能力認定及調查方式之限制，合先敘明。
二、上開事實，業據被告於警詢、偵查中及本院訊問、準備程序
    暨審理時均坦承不諱（見臺灣新北地方檢察署110年度偵字
    第19517號卷《下稱偵一卷》第13頁至第21頁、第121頁至第12
    3頁、同檢察署110年度偵字第41944號卷《下稱偵二卷》第56
    頁至第57頁、本院110年度聲羈字第188號卷《下稱聲羈卷》第
    147頁至第149頁、110年度金訴字第784號卷《下稱審卷》第15
    8頁、第167頁、第168頁），核與證人即同案被告簡宗廷於
    警詢、偵查中具結及準備程序證述、證人即告訴人施能維、
    呂俊毅、劉翰林及證人即被害人羅翔於警詢時指訴或證述之
    情節相符（偵一卷第23頁至第27頁、第39頁至第47頁、偵二
    卷第3頁至第5頁、臺灣新北地方檢察署110年度偵字第18711
    號卷《下稱偵三卷》第7頁至第22頁、第37頁至第41頁、第63
    頁至第65頁、第133頁至第137頁、審卷第118頁），並有新
    北市政府警察局三峽分局搜索扣押筆錄、扣押物品目錄表、
    如附表所示平和郵局、麟洛郵局及台北富邦帳戶之交易明細
    表、匯款紀錄資料、監視器領款畫面截圖各1份附卷可稽（
    偵一卷第33頁至第37頁、第49頁至第53頁、第63頁至第65頁
    、第71頁至第76頁、偵三卷第43頁至第45頁、第67頁、第79
    頁至第86頁），足認被告前開任意性自白與事實相符，堪以
    採信。綜上所述，本案事證明確，被告犯行堪以認定，應依
    法論科。
三、論罪：
(一)按洗錢防制法業於105年12月28日修正公布，於106年6月28
    日生效施行。為徹底打擊洗錢犯罪，新法乃依照國際防制洗
    錢金融行動工作組織（Financial Action Task Force）40
    項建議之第3項建議，並參採聯合國禁止非法販運麻醉藥品
    和精神藥物公約及聯合國打擊跨國有組織犯罪公約之洗錢行
    為定義，將洗錢行為之處置、多層化及整合等各階段，全部
    納為洗錢行為，而於新法第2條規定：「本法所稱洗錢，指
    下列行為：一、意圖掩飾或隱匿特定犯罪所得來源，或使他
    人逃避刑事追訴，而移轉或變更特定犯罪所得。二、掩飾或
    隱匿特定犯罪所得之本質、來源、去向、所在、所有權、處
    分權或其他權益者。三、收受、持有或使用他人之特定犯罪
    所得。」以求與國際規範接軌。過去實務認為，行為人對犯
    特定犯罪所得之財物或利益作直接使用或消費之處分行為，
    或僅將自己犯罪所得財物交予其他共同正犯，祇屬犯罪後處
    分贓物之行為，非該條例所規範之洗錢行為，惟依新法規定
    ，倘行為人意圖掩飾或隱匿特定犯罪所得來源，而將特定犯
    罪所得直接消費處分，甚或交予其他共同正犯，而由共同正
    犯以虛假交易外觀掩飾不法金流移動，即難認單純犯罪後處
    分贓物之行為，應仍構成新法第2條第1或2款之洗錢行為（
    最高法院108年度台上字第1744號、第2425號、第2500號判
    決意旨參照）。
(二)觀諸本案犯罪型態，係由多人縝密分工方能完成之集團性犯
    罪，除被告及簡宗廷外，尚包括居間聯繫被告等人之「王老
    吉」、「精彩」、「老象」及撥打電話施用詐術之不詳成員
    乙節，此據被告、證人簡宗廷及告訴人暨被害人4人於警詢
    及偵查中均供述在卷，足見被告主觀上對於與其共犯本件詐
    欺取財犯行之人已達三人以上乙情有所認知，其行為自構成
    刑法第339條之4第1項第2款之三人以上共同詐欺取財罪。又
    該罪係屬法定刑1年以上7年以下有期徒刑之罪，為洗錢防制
    法第3條第1款所規定之特定犯罪，而被告參與本件詐欺集團
    擔任「車手」、「收簿手」，依「王老吉」、「精彩」、「
    老象」之指示，前往收取金融卡或提領詐得款項，已詳述於
    前；復據被告於警詢及本院訊問暨準備程序時供稱：伊係以
    行動電話通訊軟體「飛機」與「王老吉」等聯繫，不知悉所
    提領之金錢來源等語（偵一卷第16頁、聲羈卷第148頁、審
    卷第158頁），足見被告對於自己經手之金融帳戶及贓款最
    終由何人取走、做何利用均不知悉，客觀上顯係透過贓物之
    多次轉交製造多層次之斷點，使偵查機關除藉由監視器錄影
    畫面鎖定取簿手外，難以再向上溯源，並使其餘集團共犯得
    以直接處分，以掩飾不法所得移動之虛假外觀，而達到隱匿
    該特定犯罪所得之去向、所在之結果，且被告主觀上對於其
    行為將造成掩飾、隱匿該詐欺犯罪所得去向、所在之結果應
    屬明知，猶仍執意為之，其所為自非僅係為詐欺集團取得犯
    罪所得，而兼為洗錢防制法第2條第2款之掩飾、隱匿特定犯
    罪所得來源及去向之行為。綜上所述，核被告所為，係犯刑
    法第339條之4第1項第2款之三人以上共同詐欺取財罪及違反
    洗錢防制法第2條第2款規定，而犯同法第14條第1項之一般
    洗錢罪（起訴書贅載被告犯參與犯罪組織罪嫌部分，業據公
    訴檢察官當庭更正刪除）。
(三)檢察官就告訴人劉翰林部分再行移送併辦（移送併辦案號：
    110年度偵字第41944號），此部分犯罪事實核與原偵查起訴
    且經本院論罪科刑部分事實同一，依審判不可分之原則，本
    院自仍得併予審理。
(四)被告與簡宗廷受「王老吉」、「精彩」、「老象」指示，被
    告負責收取金融卡並將其一轉交簡宗廷，由其與簡宗廷提領
    贓款，並將款項轉交不詳之人，其所為係屬整體詐欺行為分
    工之一環，且利用他人之行為，達成詐欺犯罪之結果，故被
    告應就其所參與犯行所生之全部犯罪結果共同負責。是被告
    與簡宗廷及「王老吉」、「精彩」、「老象」暨其餘姓名、
    年籍不詳之詐欺集團成員間，有犯意聯絡及行為分擔，應論
    以共同正犯。另刑法第339條之4第1項第2款之三人以上共同
    犯詐欺取財罪，其本質即為共同犯罪，本件主文自毋庸再於
    「三人以上共同詐欺取財罪」前再記載「共同」（最高法院
    83年度台上字第2520號刑事判決意旨參照）。
(五)再被告及所屬詐欺集團成員就同一告訴人或被害人，於密接
    時間內，分工由集團不詳成員施用詐術，使告訴人或被害人
    將指定款項轉入詐欺集團之指定帳戶，再分數次提領該部分
    款項，各係侵害同一被害法益，就同一告訴人或被害人之犯
    罪事實而言，該數個犯罪行為獨立性極為薄弱，依一般社會
    健全觀念，在時間差距上，難以強行分開，在刑法評價上，
    以視為數個舉動之接續施行，包括評價為法律上一行為，屬
    接續犯，是對同一告訴人或被害人於密接時地內所為數次犯
    行，各應僅論以一罪。　　　　
(六)被告所為三人以上共同詐欺取財罪及一般洗錢罪，目的均為
    不法牟取告訴人或被害人金融帳戶及其內金錢，乃屬同一犯
    罪決意及預定計畫下所為階段行為，依一般社會通念，其等
    實施詐術、前往提領款項及隱匿該等詐欺犯罪所得之去向及
    所在之行為，具有行為局部之同一性，法律評價應認屬一行
    為較為適當。從而，被告各次均係以一行為同時觸犯三人以
    上共同詐欺取財罪及一般洗錢罪，為想像競合犯，應依刑法
    第55條前段之規定，各從一重之三人以上共同詐欺取財罪處
    斷。
(七)另按刑法處罰之詐欺取財罪係侵害個人財產法益之犯罪，其
    罪數計算，依一般社會通念，應以被害人數、被害次數之多
    寡，決定其犯罪之罪數（最高法院108年度台上字第274號判
    決意旨參照）。查本案被告與所屬詐欺集團成員分別對如附
    表所示之告訴人暨被害人4人行騙，使其等陷於錯誤而匯款
    ，不僅犯罪對象不同，侵害法益各異，各次詐欺行為之時間
    、詐得金額、匯入帳戶亦不相同，相互獨立，顯係基於各別
    犯意為之，應予分論併罰。
四、科刑：
(一)按洗錢防制法第16條第2項規定，犯第14條、第15條之罪，
    在偵查或審判中自白者，減輕其刑。次按想像競合犯之處斷
    刑，本質上係「刑之合併」。其所謂從一重處斷，乃將想像
    競合犯組成之評價上數罪，合併為科刑一罪，其所對應之刑
    罰，亦合併其評價上數罪之數法定刑，而為一個處斷刑。易
    言之，想像競合犯侵害數法益者皆成立犯罪，論罪時必須輕
    、重罪併舉論述，同時宣告所犯各罪名，包括各罪有無加重
    、減免其刑之情形，亦應說明論列，量刑時併衡酌輕罪部分
    量刑事由，評價始為充足，然後依刑法第55條前段規定「從
    一重處斷」，非謂對於其餘各罪可置而不論。因此，法院決
    定處斷刑時，雖以其中最重罪名之法定刑，做為裁量之準據
    ，惟於裁量其輕重時，仍應將輕罪合併評價在內（最高法院
    108年度台上字第4405號、第4408號判決意旨參照）。本案
    被告及證人簡宗廷就其等提領贓款後均交付上游，進而掩飾
    犯罪所得去向與所在之洗錢等事實於偵查中及本院審理時始
    終供述詳實，業如前述，應認被告對洗錢行為主要構成要件
    事實有所自白，是就被告本案洗錢犯行部分，雖屬想像競合
    犯其中之輕罪，惟依上開說明，本院於後述量刑時，仍應併
    予衡酌此部分減刑事由。
(二)次按被告構成累犯之事實及應加重其刑之事項，均應由檢察
    官主張並具體指出證明之方法後，經法院踐行調查、辯論程
    序，方得作為論以累犯及是否加重其刑之裁判基礎（最高法
    院刑事大法庭110年度台上大字第5660號裁定意旨參照）。
    經查，本件公訴意旨未論及被告是否構成累犯之事實及應否
    加重其刑之相關事項，揆諸上開說明，本院自無從加以審究
    ，附此敘明。　　　
(三)爰以行為人之責任為基礎，審酌現今社會詐欺事件層出不窮
    、手法日益翻新，政府及相關單位無不窮盡心力追查、防堵
    ，大眾傳播媒體更屢屢報導民眾被詐欺，甚至畢生積蓄因此
    化為烏有之相關新聞，被告為具有一定智識程度之成年人，
    且其前並曾因詐欺案件經臺灣桃園地方法院判處有期徒刑6
    年，竟再犯本件犯行，率然為詐欺集團提領、轉交詐欺款項
    ，不僅價值觀念偏差，破壞社會治安，且其所為使用人頭帳
    戶，提領及傳遞詐欺款項等行為，使金流不透明，致不法之
    徒得藉此輕易詐欺並取得財物、隱匿真實身分，造成國家查
    緝犯罪受阻，並助長犯罪之猖獗，影響社會經濟秩序，危害
    金融安全，同時導致被害人求償上之困難，其所生危害非輕
    ，所為實值非難；考量被告犯後坦承犯行，態度良好，且對
    洗錢行為主要構成要件事實有所自白，然未能與告訴人暨被
    害人4人達成和解，賠償其等損害等情，並兼衡其犯罪之手
    段、所詐取財物之金額、其於該詐欺集團之角色分工非居於
    主導或核心地位、及其為高中肄業畢業之智識程度、自陳入
    監前從事粗工工作、離婚、有一名5歲之子女、由前妻照顧
    、每月給1萬元等語，暨其家庭經濟狀況為勉持等一切情狀
    （參見審卷第168頁審理筆錄、第47頁被告戶政資料查詢結
    果及偵卷第8頁之警詢筆錄所載受詢問人資料欄），量處如
    主文所示之刑，以示懲儆。
(四)按數罪併罰之定應執行刑，係出於刑罰經濟與責罰相當之考
    量，並非予以犯罪行為人或受刑人不當之利益，為一種特別
    的量刑過程，相較於刑法第57條所定科刑時應審酌之事項，
    係對一般犯罪行為之裁量。而定應執行刑之宣告，乃對犯罪
    行為人本身及所犯各罪之總檢視，除應考量行為人所犯數罪
    反應出之人格特性，並應權衡審酌行為人之責任與整體刑法
    目的及相關刑事政策，在量刑權之法律拘束性原則下，依刑
    法第51條第5款規定，採限制加重原則，資為量刑自由裁量
    權之外部界限，並應受法秩序理念規範之比例原則、平等原
    則、責罰相當原則、重複評價禁止原則等自由裁量權之內部
    抽象價值要求界限之支配，以使輕重得宜，罰當其責，俾符
    合法律授與裁量權之目的，以區別數罪併罰與單純數罪之不
    同，兼顧刑罰衡平原則。故定應執行刑時，除仍應就各別刑
    罰規範之目的、輕重罪間體系之平衡、整體犯罪非難評價，
    為綜合判斷外，尤須參酌上開實現刑罰公平性，以杜絕僥倖
    、減少犯罪之立法意旨，為妥適之裁量。本院衡酌被告就本
    件4次三人以上共同詐欺取財犯行，均係於110年4月15日至
    同年月19日間所實施，各次犯行之間隔期間甚近，顯係於短
    時間內反覆實施，所侵害法益固非屬於同一人，然各次之行
    為態樣、手段、動機皆相似，責任非難重複之程度較高，如
    以實質累加之方式定應執行刑，處罰之刑度恐將超過其行為
    之不法內涵與罪責程度，爰基於罪責相當之要求，於刑法第
    51條第5款所定之外部性界限內，綜合評價各罪類型、關係
    、法益侵害之整體效果，考量犯罪人個人特質，及以比例原
    則、平等原則、責罰相當原則、重複評價禁止原則為內涵之
    內部性界限，為適度反應被告整體犯罪行為之不法與罪責程
    度及對其施以矯正之必要性，定其應執行之刑如主文所示。
五、沒收：
(一)按犯罪所得，屬於犯罪行為人者，沒收之；前二項之沒收，
    於全部或一部不能沒收或不宜執行沒收時，追徵其價額，刑
    法第38條之1第1項前段、第3項分別定有明文。次按共同實
    行犯罪行為之人，基於責任共同原則，固應就全部犯罪結果
    負其責任，但因其等組織分工及有無不法所得，未必盡同，
    特別是集團性或重大經濟、貪污犯罪，彼此間犯罪所得分配
    懸殊，其分配較少甚或未受分配之人，如仍應就全部犯罪所
    得負連帶沒收追繳之責，超過其個人所得之剝奪，無異代替
    其他參與者承擔刑罰，違反罪刑法定原則、個人責任原則以
    及罪責相當原則。此與司法院院字第2024號解釋側重在填補
    損害而應負連帶返還之責任並不相同。故共同犯罪所得財物
    之追繳、沒收或追徵，應就各人所分得之財物為之（最高法
    院105年度台上字第251號判決意旨參照）。經查，被告雖於
    準備程序稱此次沒有拿到錢云云（審卷第158頁），惟其於
    偵查及本院訊問時均陳稱：本次之報酬為1,000元等語（偵
    一卷第122頁、聲羈卷第148頁），自仍應認被告本案犯行所
    獲得之犯罪所得為1,000元。該等款項雖未扣案，仍應依刑
    法第38條之1第1項前段規定，諭知沒收，並依同條第3項規
    定，於全部或一部不能沒收或不宜執行沒收時，追徵其價額
    。另未扣案之其餘贓款部分，卷內並無其他證據可證明被告
    有實際取得該等贓款，自無從對被告宣告沒收。
(二)至本件一併扣案之行動電話1支雖係被告所有，然被告供稱
    非其與詐欺集團成員聯絡所用（審卷第158頁），亦查無證
    據足認與本案所為詐欺犯行有關，核其性質復非屬違禁物或
    應義務沒收之物，爰不予宣告沒收。
(三)末按洗錢防制法第18條規定「犯第14條之罪，其所移轉、變
    更、掩飾、隱匿、收受、取得、持有、使用之財物或財產上
    利益，沒收之；犯第15條之罪，其所收受、持有、使用之財
    物或財產上利益，亦同（第1項）。以集團性或常習性方式
    犯第14條或第15條之罪，有事實足以證明行為人所得支配之
    前項規定以外之財物或財產上利益，係取自其他違法行為所
    得者，沒收之（第2項）。對於外國政府、機構或國際組織
    依第21條所簽訂之條約或協定或基於互惠原則，請求我國協
    助執行扣押或沒收之案件，如所涉之犯罪行為符合第2條所
    列之罪，不以在我國偵查或審判中者為限（第3項）。」關
    於犯罪行為人犯洗錢防制法第14條之罪，其所掩飾之財物本
    身僅為洗錢之標的，難認係供洗錢所用之物，故洗錢行為之
    標的除非屬於前置犯罪之不法所得，而得於前置犯罪中予以
    沒收者外，既非本案洗錢犯罪之工具及產物，亦非洗錢犯罪
    所得，尤非違禁物，尚無從依刑法沒收規定予以宣告沒收，
    自應依上開第18條第1項前段規定予以宣告沒收。此規定係
    採義務沒收主義，祇要合於前規定，法院即應為相關沒收之
    諭知，然該洗錢行為之標的是否限於行為人者始得宣告沒收
    ，法無明文，是倘法條並未規定「不問屬於犯罪行為人與否
    均沒收」時，自仍以屬於被告所有者為限，始應予沒收。查
    本件被告既已將所收取之現金悉數交由詐欺集團之上游成員
    ，業據被告供明在卷，並非被告所有，亦已非在其實際掌控
    中，自無庸依洗錢防制法第18條第1項前段規定宣告沒收。
據上論斷，應依刑事訴訟法第273條之1第1項、第299條第1項前
段（依刑事判決精簡原則，僅記載程序法條文），判決如主文。
本案經檢察官朱柏璋偵查起訴及檢察官蔣政寬移送併辦，由檢察
官吳宗光到庭執行公訴。
中　　華　　民　　國　　111 　年　　6 　　月　　29　　日
                  刑事第十三庭  法　官  林建良   
上列正本證明與原本無異。
如不服本判決，應於判決送達後20日內敘明上訴理由，向本院提
出上訴狀 (應附繕本) ，上訴於臺灣高等法院。其未敘述上訴理
由者，應於上訴期間屆滿後20日內向本院補提理由書「切勿逕送
上級法院」。
                                書記官  陳昇宏
中　　華　　民　　國　　111 　年　　6 　　月　　29　　日
附錄本案論罪科刑法條全文：
刑法第339條之4：
犯第三百三十九條詐欺罪而有下列情形之一者，處一年以上七年
以下有期徒刑，得併科一百萬元以下罰金：
一、冒用政府機關或公務員名義犯之。
二、三人以上共同犯之。
三、以廣播電視、電子通訊、網際網路或其他媒體等傳播工具，
    對公眾散布而犯之。
前項之未遂犯罰之。 
　
洗錢防制法第2條：
本法所稱洗錢，指下列行為：
一、意圖掩飾或隱匿特定犯罪所得來源，或使他人逃避刑事追訴
    ，而移轉或變更特定犯罪所得。
二、掩飾或隱匿特定犯罪所得之本質、來源、去向、所在、所有
    權、處分權或其他權益者。
三、收受、持有或使用他人之特定犯罪所得。
　
洗錢防制法第14條：
有第二條各款所列洗錢行為者，處七年以下有期徒刑，併科新臺
幣五百萬元以下罰金。
前項之未遂犯罰之。
前二項情形，不得科以超過其特定犯罪所定最重本刑之刑。

附表：
編號 被詐騙之人 詐騙時間及 詐騙方法 匯款時間及 金額(新臺幣) 匯款帳戶 提領 之人 提領時間 提領 地點 提領金額 (新臺幣) 主文  1 施能維(提告) 110年4月15日18時許，冒稱網路電商人員撥打電話與施能維，佯稱設定錯誤，須操作解除設定云云，致施能維陷於錯誤，遂依指示匯款 (1)110年4月15日18時23分許，匯款4萬9,989元 (2)同上日18時25分許，匯款3萬4,108元　  平和郵局帳戶 簡宗廷 (金融卡由陳皓宇收取後交付) 110年4月15日18時27分至28分許  新北市○○區○○路0段000號之明德高中前 6萬元、 2萬4,000元 陳皓宇犯三人以上共同詐欺取財罪，處有期徒刑壹年壹月。     同上日19時4分許，匯款2萬9,985元   110年4月15日19時5分至7分許  新北市○○區○○路0段000號之中華郵政三峽大埔郵局  7,000元、 3萬元    2 羅翔 (未提告) 110年4月15日某時，冒稱銀行人員撥打電話與羅翔，佯稱資料庫遭入侵致增加訂單，須匯款至指定帳戶云云，致羅翔陷於錯誤，遂依指示匯款 110年4月15日18時56分許，匯款6,989元      陳皓宇犯三人以上共同詐欺取財罪，處有期徒刑壹年。  3 呂俊毅(提告) 110年4月15日19時25分許，冒稱網路電商人員撥打電話與呂俊毅，佯稱設定錯誤，須操作解除設定云云，致呂俊毅陷於錯誤，遂依指示匯款 (1)110年4月15日20時50分許，匯款9萬9,895元 (2)同上日20時52分許，匯款2萬9,986元 麟洛郵局帳戶 陳皓宇 110年4月15日20時53分至55分許 上址明德高中前 6萬元、 4萬元 陳皓宇犯三人以上共同詐欺取財罪，處有期徒刑壹年壹月。        110年4月15日21時14分至15分許 上址中華郵政三峽大埔郵局 2萬元、 2萬9,000元    4 劉翰林(提告) 110年4月19日17時許，冒稱網路電商人員撥打電話與劉翰林，佯稱設定錯誤，須操作解除設定云云，致劉翰林陷於錯誤，遂依指示匯款 (1)109年4月19日17時43分許，匯款4萬9,989元 (2)同上日17時46分許，匯款4萬9,989元 (3)同上日17時56分許，匯款4萬9,989元 台北富邦帳戶  109年4月19日17時49分至51分許 新北市○○區○○街000號之統一超商橫溪門市 2萬元、 2萬元、 9,000元 陳皓宇犯三人以上共同詐欺取財罪，處有期徒刑壹年壹月。         109年4月19日17時54分至55分許 新北市○○區○○路0段00號之三峽橫溪農會 2萬元、 2萬元、 1萬元         109年4月19日18時1分至2分許 新北市○○區○○路0段000號之全家超商三峽新介壽門市 2萬元、 2萬元、 1萬元